【裁判字號】    97,上易,1752
【裁判日期】    971104
【裁判案由】    竊盜
【裁判全文】
臺灣高等法院臺中分院刑事判決        97年度上易字第1752號
上  訴  人
即  被  告  乙○○
                    號
選任辯護人  陳國偉律師
上列上訴人因竊盜案件，不服臺灣彰化地方法院97年度易字第12
22號中華民國97年8月8日第一審判決（起訴案號：臺灣彰化地方
法院檢察署97年度偵字第5350號），提起上訴，本院判決如下：
    主  文
上訴駁回。
    事實及理由
一、本案經本院審理結果，認第一審判決認事用法及量刑均無不
    當，應予維持，並引用第一審判決書記載之事實、證據及理
    由（如附件）。
二、上訴人即被告（下稱被告）乙○○上訴意旨略以：被告教育
    程度僅國中畢業，智識程度不高，又被告僅徒手搬運遭剪斷
    之電纜線上車，其餘扳開、毀壞鐵皮及持鐵剪剪斷電纜等行
    為均係同案被告甲○○所為，是其犯罪手段尚屬平和，惡性
    尚屬輕微。而失竊之電纜線於犯後即遭查扣並發還被害人，
    故被告並無犯罪所得，且被告於偵、審中均坦承犯行，原審
    判決後即與被害人達成和解，並當場給付和解金，足見犯後
    態度良好，且犯罪所生之危險或損害甚微，原審未及審酌，
    爰請撤銷原判決並予從輕量刑。又被告未曾受因故意犯罪受
    有期徒刑以上刑之宣告，而被告現於修車場工作，對於本案
    自始坦承犯行，且已與被害人達成和解，當場付清和解金並
    獲被害人之諒解，因被告一時失慮，致罹刑典，經此次科刑
    教訓後，即知警惕，而無再犯之虞，爰請斟酌上情，並為緩
    刑之諭知云云。
三、惟查，被告之教育程度固僅國中畢業，然既非不識字者，自
    對法律有所認識，而其雖於竊盜現場僅徒手搬運剪斷之電纜
    線，然係與同案被告甲○○共同意圖為自己不法所有，並基
    於持客觀上足供為兇器之鐵剪並逾越安全設備竊盜之犯意聯
    絡所為，被告之上開行為已屬參與分擔實施竊盜罪構成要件
    行為，豈能謂被告之犯罪手段尚屬平和、惡性尚輕微。另失
    竊之電纜線固已由被害人領回，被告亦與被害人達成和解，
    並已給付和解金，獲得被害人諒解，此有和解書可稽。然該
    剪斷之電纜線已無法回復原本功能，並已造成被害人身心危
    害非輕，參以被告既有工作，且年輕力壯，竟不思正當工作
    ，僅因缺錢發用，即以非法方法牟利，惡性非輕，自無因事
    後和解並給付和解金，而獲邀寬典之餘地。況量刑係屬事實
    審法院之職權，而刑法第三百二十一條加重竊盜罪之法定本
    刑為六月以上五年以下有期徒刑，原審判決審酌被告明知自
    己恐嚇案件尚未判決，卻再犯案，惡性亦非輕微。被告自述
    在修車廠工作，臨時起意竊盜，所行竊之電纜線價值不斐，
    雖然贓物由被害人領回，但已經不能恢復原本功能。犯後坦
    承犯行，態度尚可。被告年輕力壯，不思正當工作，僅因缺
    錢花用就以非法方式牟利，應予相當期間之拘禁，促使徹底
    反省，且竊盜犯行造成被害人身心財產危害非輕等一切情狀
    ，量處被告有期徒刑十月，核無違背法定刑之規定，亦堪認
    允當，是被告上訴，據上情詞請求撤銷原判決並從輕量刑改
    判，並無理由，應予駁回。至於上訴人以其未曾受因故意犯
    罪受有期徒刑以上刑之宣告，現於修車場工作，對於本案自
    始坦承犯行，且已與被害人達成和解，當場付清和解金並獲
    被害人之諒解為由，併請求為緩刑之宣告。然查上訴人所述
    各節縱屬實在，然被告曾因恐嚇案件，經臺灣彰化地方法院
    檢察署檢察官於民國96年9月29日偵查終結，並聲請簡易判
    決處刑，嗣經臺灣彰化地方法院於97年3月11日以96年度斗
    簡字第557號判決處罰金新臺幣5000元在案，此有臺灣高等
    法院被告刑案紀錄表可按。被告竟視法院科刑判決為無物，
    不思悔改，於上開判決後一個月餘，即再犯本件加重竊盜罪
    ，從而，尚難認被告經本件科刑判決後，知所警惕而無再犯
    之虞，其所受宣告之刑，自非以暫不執行為適當，是上訴人
    併請求諭知緩刑，亦無理由，而無從准許，附此敘明。
四、據上論斷，應依刑事訴訟法第三百七十三條、第三百六十八
    條，判決如主文。
本案經檢察官李彬到庭執行職務。
中    華    民    國    97    年    11    月    4     日
            刑事第四庭  審判長法  官  洪  耀  宗
                              法  官  劉  登  俊
                              法  官  許  文  碩
上列正本證明與原本無異。
不得上訴。
                              書記官  蕭  玉  真
中    華    民    國    97    年    11    月    4    日


司法院資訊處製作；財團法人民間司法改革基金會備份。
